臺灣彰化地方法院刑事判決
                                    110年度交簡上字第9號
上  訴  人
即  被  告  周正欽


選任辯護人  許凱翔律師
上列上訴人因公共危險案件，不服本院於民國109年12月16日所
為109年度交簡字第2396號第一審刑事簡易判決（聲請簡易判決
處刑書案號：109年度速偵字第1760號），提起上訴，本院管轄
之第二審合議庭判決如下：
    主          文
上訴駁回。
    犯罪事實及理由
一、本案經本院審理結果，認第一審判決認事用法及量刑均無不
    當，應予維持，並引用第一審判決書（含檢察官聲請簡易判
    決處刑書）記載之事實、證據及理由（如附件）。
二、本件上訴人即被告甲○○（下稱被告）上訴意旨略以：警方
    對其攔查及酒測之程序都違法，經由違法程序取得之酒精濃
    度檢測單、舉發違反道路交通管理事件通知單均不得作為證
    據，則本案證據僅有被告自白，但依刑事訴訟法第156條第2
    項規定，被告自白不能作為有罪判決之唯一證據，被告所為
    自難構成刑法第185條之3第1項第1款之罪等語。
三、經查：
(一)警察任務為依法維持公共秩序，保護社會安全，防止一切危
    害，促進人民福利（警察法第2條參照），但其在執行任務
    時，所行使者多屬干預性行為，會限制人民之身體、自由及
    財產。為使警察執行勤務有所依循，警察勤務條例第11條乃
    就警察勤務之內容為明文規定，其中第2、3款規定：「二、
    巡邏：劃分巡邏區（線），由服勤人員循指定區（線）巡視
    ，以查察奸宄，防止危害為主；並執行檢查、取締、盤詰及
    其他一般警察勤務。三、臨檢：於公共場所或指定處所路段
    ，由服勤人員擔任臨場檢查或路檢、執行取締、盤查及有關
    法令賦予之勤務。」巡邏、臨檢等勤務橫跨警察行政及刑事
    訴訟2領域，其一方面為事前危害預防之勤務，另一方面為
    事後之犯罪調查。例如於指定區巡邏或於公共場所臨場檢查
    ，原係預防性工作，但可能因此發現酒後駕車之事證，因此
    轉為犯罪調查，此為警察任務之雙重功能。又按警察對於已
    發生危害或依客觀合理判斷易生危害之交通工具，得予以攔
    停並採行下列措施：一、要求駕駛人或乘客出示相關證件或
    查證其身分。二、檢查引擎、車身號碼或其他足資識別之特
    徵。三、要求駕駛人接受酒精濃度測試之檢定。警察因前項
    交通工具之駕駛人或乘客有異常舉動而合理懷疑其將有危害
    行為時，得強制其離車；有事實足認其有犯罪之虞者，並得
    檢查交通工具，警察職權行使法第8條定有明文。是以，警
    方於執行職務時，對於已可認定為「已發生危害或依客觀合
    理判斷易生危害」之交通工具，除得予以「攔停」外，亦得
    「要求駕駛人接受酒精濃度測試之檢定」，且此一要求駕駛
    人接受酒精濃度測試檢定之權限，僅於警方於執行職務時發
    覺駕駛人所使用之交通工具「已發生危害或依客觀合理判斷
    易生危害」即為已足。查經本院當庭勘驗民國109年11月12
    日員警攔檢盤查被告時之密錄器錄影錄音檔光碟，勘驗結果
    略以：

勘驗檔案：2020_1112_010935_924  密錄器時間            勘驗畫面 光碟時間  2020/11/1201 畫面中出現被告已被警方攔停之車輛(未熄火)，被告坐在駕駛座裡，車窗完全搖下，一名員警手拿手電筒朝被告方向照去。 員警A:你路邊車輛我行車紀錄器都有錄起來，開慢一點啦（台語）。 被 告:阿，好好(台語)。 員警A:阿有證件嗎?(台語)剛下班嗎? 被告:(彎腰去拿證件)，沒有啦。我就剛剛跑去公司巡一下（台語)。（手將證件拿給員警) 員警A:喔喔，去巡一下（眼睛看被告的證件)，我們查一下喔。等我們一下喔，阿下次開慢一點喔（台語) 被 告:阿，好好(台語) 員警A:鄉下地方不要開這麼快(台語)被 告:阿，好好(台語) 員警A:你住在這裡嗎?(台語) 被 告:對，我住在前面而已。(台語) 員警B:車上你自己一人而已嗎?(台語)被 告:嘿嘿。 員警A:你這次有飲酒嗎? 被 告:無。 員警A:你等下對它吹氣一下。 被告:好(員警A拿簡易酒測感知器給被告吹氣) 員警A:有阿。 員警B:你喝多少?(台語) 員警A:你喝多少?(台語) 被告:我就晚上跟人家喝了2 罐啤酒而已。 員警A:兩罐啤酒?(台語) 員警B:你喝多久了，你先熄火(台語)(員警B 回去警車拿酒測器) 員警A:(再拿簡易酒測器給被告吹氣) 被告:(吹氣，簡易酒測器紅燈閃爍顯示你喝酒了) 員警A:來來來，你下車。 員警B:來，你下車。 員警A:你剛剛再喝什麼? 被 告:咖啡。 員警B:(從公事包拿出酒測器)你喝酒喝完多久了。(台語) 被 告:有一段時間了。(台語) 員警B:一段時間囉(台語) 員警A:你是喝大罐啤酒還是小罐啤酒?(台語) 被告: 不大罐啦!(台語) 員警B:這全新的吹嘴啦! 你現在有權利可以選，你要拒測，拒測是一張18萬，還要扣車還有駕照吊銷，還要參加道路交通安全講習，阿你如果吹過就過了(台語) 被 告:拜託，放我一條生路啦(台語) 00:00:01-00:03:00  
    有勘驗筆錄在卷可憑，是依上開勘驗筆錄之對話可知，值勤
    警員是因為發現被告於夜間開車速度快，依客觀合理判斷易
    生危害，便予以攔停，並於被告停車後趨前盤查，於盤查過
    程中詢問被告駕車前有無飲酒，被告表示沒有飲酒，是警員
    先用酒精感知器檢測，測出酒精反應，其後被告自承有飲酒
    等語，復徵得被告同意後，始對被告進行吐氣酒精濃度測試
    ，此復有彰化縣警察局溪湖分局110年3月16日溪景分偵字第
&ZZZZ; &ZZZZ; 0000000000號函暨所附職務報告在卷可佐，是警
    員依上述客
    觀情狀，合理判斷被告凌晨駕駛自用小客車車速快易生危害
    ，對被告實施攔停，並於趨前盤查之際懷疑被告為酒後駕車
    之現行犯，此時轉為犯罪調查之發動，且其後經被告同意後
    ，採取吐氣酒精濃度測試作為犯罪證據，則警員之攔停措施
    係屬警察行政階段，符合前述警察職權行使法之規定，之後
    即屬刑事調查階段，此即為警察任務之雙重功能，核其程序
    並無違法，所取得之證據自皆有證據能力。被告上訴主張本
    案警員攔查、酒測過程違法，經由違法程序取得之酒精測定
    紀錄表、舉發違反道路交通管理事件通知單均不得作為證據
    云云，自不足採。
(二)又被告雖於本院審理時辯稱：其於109年11月11日晚間8時起
    至晚間9時許，在羊肉爐店飲用高粱酒後，係搭乘計程車返
    家，並未酒後駕駛自用小客車，係返家後於109年11月12日
    凌晨0時許才駕駛自用小客車上路云云。惟被告於偵訊時供
    稱：109年11月11日晚上8點多在彰化縣溪湖鎮春風羊肉爐喝
    高粱酒，喝到晚上8點多先開車回家睡覺，之後在同年月12
    日凌晨0時又開車出門後，才被警方查獲等語無訛（見速偵
    卷第35頁），苟非確有其事，常人在出於自由意志之情況下
    ，應不至供述對自己不利之情事，是其事後於本院審理時翻
    異前詞所為上開辯解，委無足採。
四、綜上所述，原審認被告犯罪事證明確，適用刑法第185條之3
    第1項第1款、第41條第1項前段、第42條第3項前段、刑法施
    行法第1條之1第1項等規定，判處被告有期徒刑4月、併科罰
    金新臺幣1萬5仟元，並諭知易科罰金及易服勞役之折算標準
    ，其認事用法俱無違誤，量刑亦屬妥適，被告執前詞提起上
    訴，為無理由，應予駁回。
據上論斷，應依刑事訴訟法第455條之1第1項、第3項、第373條
、第368條，判決如主文。
本案經檢察官蕭有宏聲請簡易判決處刑，檢察官林子翔到庭執行
職務。
中　　華　　民　　國　　110　年　　4　　月　　19  　　日
                  刑事第八庭    審判長法官  梁義順

                                法      官  陳彥志

                                法      官  林于捷
以上正本證明與原本無異。
本件不得上訴。
中　　華　　民　　國　　110 　年　　4 　　月　　19 　日
                                書  記  官  黃鏽金